【裁判字號】    95,抗,18
【裁判日期】    950125
【裁判案由】    定應執行刑
【裁判全文】
臺灣高等法院臺南分院刑事裁定
抗 告 人
即受刑人  甲○○
                  （現在臺灣臺南監獄臺南分監執行中）
上列抗告人即受刑人因定應執行刑案件，不服臺灣臺南地方法院
中華民國九十四年十二月九日所為之裁定，（九十四年度聲字第
一七八七號）提起抗告，本院裁定如下：
    主  文
抗告駁回。
    理  由
一、抗告意旨略以：抗告人即受刑人甲○○（下稱受刑人）所犯
    之竊盜暨贓物罪已於民國（下同）九十四年十一月十八日受
    台灣板橋地方法院九十四年度聲字第二六三○號裁定，定其
    應執行刑為一年四月。茲依法理應依上開所定應執行刑之裁
    定與再犯之毒品危害防制條例之罪定其應執行刑，故原裁定
    以上開三罪，定應執行刑，顯有瑕疵，爰依法提起抗告云云
    。
二、原裁定意旨略以：受刑人因違反毒品危害防制條例、竊盜及
    贓物等罪，經法院先後判處如附表所示之刑，並分別確定在
    案。茲因聲請人台灣台南地方法院檢察署檢察官以原審為毒
    品危害防制條例案件犯罪事實最後判決之法院，聲請定其應
    執行之刑，經審核結果，認聲請為正當，而定受刑人應執行
    有期徒刑一年八月等語。
三、按裁判確定前犯數罪者，併合處罰之；又數罪併罰，有二裁
    判以上者，依第五十一條之規定，定其應執行之刑，刑法第
    五十條及第五十三條分別定有明文。經查，本件受刑人確於
    九十四年三月十五日所犯如原裁定附表之贓物犯行，經台灣
    板橋地方法院判處有期徒刑三月，又於九十四年四月間所犯
    如原裁定附表之竊盜犯行，亦經上開法院判處有期徒刑一年
    二月，均經確定在案，固經上開台灣板橋地方法院以九十四
    年聲字第二六三○號定應執行有期徒刑一年四月；惟被告又
    因於同年三月二十三日犯毒品危害防制條例罪，經原審判處
    有期徒刑四月，並於同年十月二十四日確定在案，有台灣高
    等法院被告前案紀錄表附卷可稽，茲因本件受刑人上開所犯
    三罪行，均在上開各罪裁判確定之前，符合定應執行刑要件
    ，不因上開台灣板橋地方法院所定之應執行刑而受影響，並
    經台灣台南地方法院檢察署檢察官依法向原審聲請定應執行
    刑，原審審核結果，認受刑人上開所犯三罪，合於定應執行
    刑要件，乃依上開規定，定應執行刑為有期徒刑一年八月，
    本院經核於法並不合，對本件受刑人，亦無不利。末按定應
    執行刑，乃為法院行使裁量權之範圍，原裁定本件所定之應
    執行刑，並無不當，亦未逾法院法定裁量權之行使範圍，應
    屬妥適。上開抗告意旨指摘原裁定有瑕疵云云，為無理由，
    應予駁回。
據上論結，應依刑事訴訟法第四百十二條，裁定如主文。
中    華    民    國    95    年    1     月    25    日
                  刑事第二庭    審判長法  官  葉居正
                                      法  官  高明發
                                      法  官  莊俊華
以上正本證明與原本無異。
不得再抗告。
                                      書記官   廖明娟
中    華    民    國    95    年    1     月    27    日


司法院資訊處製作；財團法人民間司法改革基金會備份。
